臺灣高等法院民事判決
109年度家上字第104號
上  訴  人  Ａ○○
            Ｂ○○
兼  上二人
法定代理人  Ｃ○○
共      同
訴訟代理人  莊振農律師
            蔡郁箴律師
被 上訴 人  Ｄ○○
            Ｅ○○
            Ｆ○○
共      同
訴訟代理人  鄭至量律師
            林君達律師

上列當事人間請求損害賠償事件，上訴人對於中華民國109年1月
22日臺灣臺北地方法院107年度家繼訴字第81號第一審判決提起
上訴，本院於110年8月4日言詞辯論終結，判決如下：
    主  文
原判決關於駁回上訴人後開第二項之訴部分，及該部分假執行之
聲請，暨訴訟費用之裁判均廢棄。
被上訴人Ｄ○○、Ｆ○○應連帶給付上訴人新臺幣肆佰捌拾貳萬伍仟元
，及自民國一百零七年四月一日起至清償日止，按週年利率百分
之五計算之利息。
其餘上訴駁回。
第一、二審訴訟費用，由被上訴人Ｄ○○、Ｆ○○連帶負擔百分之七十
，餘由上訴人負擔。
本判決所命給付，於上訴人以新臺幣壹佰陸拾萬玖仟元供擔保後
得假執行；但被上訴人Ｄ○○、Ｆ○○如以新臺幣肆佰捌拾貳萬伍仟元
預供擔保，得免為假執行。
    事實及理由
一、按當事人就脫漏部分聲明不服者，以聲請補充判決論，民事
    訴訟法第233條第2項定有明文。是上級法院不得以下級法院
    裁判之脫漏部分，經當事人聲明不服，逕行自為裁判，以免
    剝奪當事人審級之利益（最高法院86年度台上字第1569號民
    事判決要旨參照）。查本件上訴人於原審依民法第184條第1
    項前段、第185條第1項前段、第2項、第1148條第1項、第17
    9條規定，請求被上訴人連帶給付新臺幣（下同）482萬5000
    元本息（見原審卷第179頁、第181頁）；惟原審並未就民法
    第179條規定部分為判決，此觀原判決第2、3頁即明（見本
    院卷一第8、9頁），顯屬就訴訟標的之一部裁判有所脫漏，
    依照上開說明，本院自不得就此脫漏部分逕為裁判，應由上
    訴人聲請原審為補充判決，先予敘明。　　
二、上訴人主張：上訴人Ｃ○○為被繼承人甲○○之配偶，育有上訴
    人Ａ○○、Ｂ○○（均未成年）；被上訴人Ｄ○○、Ｅ○○、Ｆ○○，則分
    別為甲○○之父親與姊妹。甲○○於民國105年9月5日在臺北市○
    ○區○○路之京華城商場突然昏迷，並送醫急救及住院，被上
    訴人竟共同謀議，由Ｅ○○竊取置於甲○○背包內中國信託商業
    銀行帳號000000000000帳戶（下稱系爭中信982帳戶）之存
    摺及印鑑；且未經甲○○之同意，由Ｆ○○於105年9月8日下午1
    時2分許，自系爭中信帳戶提領存款新臺幣（下同）3萬5000
    元；嗣甲○○不幸於105年9月9日上午9時51分死亡後，被上訴
    人復未經甲○○全體繼承人即伊等之同意，共同謀議由Ｆ○○於
    同年9月9日上午10時28分、9月10日上午10時14分，分別自
    系爭中信982帳戶各提領現金48萬5000元、48萬5000元；再
    由Ｆ○○於9月12日上午9時55分自系爭中信982帳戶轉匯382萬
    元至其台新商業銀行民生分行帳戶（帳號00000000000000，
    下稱台新銀行民生分行帳戶），合計提領482萬5000元，故
    意不法侵害伊等繼承甲○○之財產權。爰依民法第184條第1項
    前段、第185條第1項前段、第2項、第1148條第1項規定，求
    為命被上訴人連帶給付482萬5000元，及加計自起訴狀繕本
    送達翌日起算法定遲延利息之判決（原審為上訴人敗訴之判
    決，上訴人不服，提起上訴)。並於本院上訴聲明：㈠原判決
    廢棄。㈡被上訴人應連帶給付上訴人482萬5000元，及自起訴
    狀繕本送達翌日起至清償日止，按週年利率5%計算之利息。
    ㈢願供擔保，請准宣告假執行。
三、被上訴人則以：Ｄ○○於96年自民用航空局退休，轉業計程車
    駕駛至105年6月為止。甲○○因長期與Ｄ○○同住，由Ｄ○○負擔家
    庭開銷；且Ｄ○○將退休金199萬元，及門牌臺北市○○區○○街00
    0巷0號0樓及地下0樓（下稱系爭○○街0樓）房租收入115萬元
    交付甲○○代為投資及保管；並以Ａ○○名義在聯邦商業銀行通
    化分行帳號000000000000帳戶(下稱聯邦銀行通化分行帳戶)
    存入60萬元定期存款；甲○○乃承諾將Ｄ○○數十年之支出連同
    獲利，一次交還Ｄ○○，而於105年7月15日將469萬2550元存入
    系爭中信982帳戶，並於105年7月間將系爭中信982帳戶之存
    摺及印鑑交付Ｄ○○使用。嗣因甲○○昏迷住院，Ｄ○○為領回屬於
    自己之金錢，並考量甲○○日後醫療或喪葬所需，遂委由Ｆ○○
    自系爭中信982帳戶先後提領及轉匯共482萬5000元，並實際
    支出甲○○之喪葬費用共111萬0950元，尚非故意不法侵害上
    訴人之權利等語，資為抗辯。並於本院答辯聲明：㈠上訴駁
    回。㈡如受不利判決，願供擔保請准宣告免為假執行。
四、查，㈠甲○○為Ｃ○○之配偶，育有二名未成年子女Ａ○○、Ｂ○○；Ｄ○
    ○、Ｅ○○、Ｆ○○則分別為甲○○之父親與姊妹；㈡甲○○於105年9月
    5日在臺北市○○區○○路之京華城商場突然昏迷急診住院後，Ｆ
    ○○先於105年9月8日下午1時2分自系爭中信982帳戶提領現金
    3萬5000元；嗣甲○○於105年9月9日上午9時51分死亡後，Ｆ○○
    分別於同年9月9日上午10時28分、9月10日上午10時14分，
    自系爭中信982帳戶各提領現金48萬5000元、48萬5000元；
    並於9月12日上午9時55分自系爭中信982帳戶轉匯382萬元至
    其台新銀行民生分行帳戶，合計482萬5000元等情，有卷附
    系爭帳戶存款交易明細、匯款申請書及匯款紀錄可稽（見原
    法院調字卷第9-14頁、本院卷二第399-421頁），且為兩造
    所不爭執（見本院卷一第110頁、本院卷二第470頁），堪信
    為真。
五、本件應審究者為㈠被上訴人自系爭中信982帳戶提領及轉匯共
    計482萬5000元，是否共同故意不法侵害上訴人之權利？㈡如
    是，則上訴人依民法第184條第1項前段、第185條第1項前段
    、第2項、第1148條第1項規定，請求被上訴人負連帶賠償責
    任，有無理由？茲分別論述如下：
  ㈠被上訴人自系爭中信982帳戶提領及轉匯共計482萬5000元，
    是否共同故意不法侵害上訴人之權利？
  ⒈按所有人於法令限制之範圍內，得自由使用、收益、處分其
    所有物，並排除他人之干涉；次按繼承人有數人時，在分割
    遺產前，各繼承人對於遺產全部為公同共有；而公同共有物
    之處分及其他之權利行使，除法律另有規定外，應得公同共
    有人全體之同意，民法第765條、第1151條、第828條第3項
    均有明文。
　⒉經查：　
　　⑴、甲○○於105年9月5日晚間10時許，在臺北市○○區○○路之京
        華城商場突然昏迷，經送往長庚醫療財團法人臺北長庚
        紀念醫院（下稱臺北長庚醫院）急救，並於同日轉送林
        口長庚紀念醫院住院，Ｆ○○即於105年9月8日下午1時2分
        ，先自系爭中信982帳戶提領現金3萬5000元；嗣甲○○於
        105年9月9日上午9時51分死亡後，Ｆ○○分別於同年9月9
        日上午10時28分、9月10日上午10時14分，自系爭中信9
        82帳戶各提領現金48萬5000元、48萬5000元；並於同年
        9月12日上午9時55分自系爭中信982帳戶轉匯382萬元至
        其台新銀行民生分行帳戶，合計提領482萬5000元，業
        為兩造所不爭執，並有卷附臺北長庚醫院110年6月3日
        長庚院北字第1100350047號函可稽（見本院卷二第429
        頁）。而Ｆ○○係受Ｄ○○之指示，於上開時間自系爭中信98
        2帳戶提領及匯款共計482萬5000元，並已將轉匯之382
        萬元交付Ｄ○○等情，亦為被上訴人所自陳（見本院卷二
        第385頁、第470-471頁）。是甲○○死亡之前，Ｄ○○指示Ｆ
        ○○自系爭中信982帳戶提領之現金3萬5000元，應屬甲○○
        所有；於甲○○死亡後，Ｄ○○指示Ｆ○○於同年9月9日上午10
        時28分、9月10日上午10時14分，自系爭中信982帳戶各
        提領之現金48萬5000元、48萬5000元，及於同年9月12
        日上午9時55分自系爭中信帳戶轉匯之382萬元，應屬甲
        ○○之遺產，而為甲○○之全體繼承人即上訴人公同共有。
        是Ｆ○○及Ｄ○○提領或轉匯上開款項，自應取得甲○○及上訴
        人之同意。
　　⑵、被上訴人雖抗辯Ｄ○○長期負擔甲○○之家庭開銷，且將退休
        金199萬元及系爭○○街0樓房租收入115萬元交付甲○○代
        為投資及保管，並以Ａ○○名義在聯邦銀行存入60萬元定
        期存款；Ｄ○○委託Ｆ○○提領或轉匯上開存款，僅係取回自
        己之金錢云云。然查：
　　　①Ｄ○○於96年間自交通部民用航空局退休，並於96年1月22
        日、96年1月23日受領民用航空局及勞工保險局給付之
        退休金各125萬4329元、190萬6605元，共計316萬0934
        元等情，固據被上訴人提出Ｄ○○兆豐商業銀行（下稱兆
        豐銀行）松山機場分行帳戶（帳號00000000000）往來
        明細為證（見原審家繼訴卷第139頁）。惟金錢交易往
        來原因多端，被上訴人提出之Ｄ○○兆豐銀行帳戶往來明
        細，僅可證明該帳戶於96年1月22日、96年1月23日，分
        別存入各125萬4329元、190萬6605元，並於96年1月24
        日各提領現金99萬元、100萬元；但無法證明Ｄ○○已將提
        領之現金各99萬元、100萬元全數交付甲○○代為投資及
        保管。　　
　　　②其次，Ｄ○○於100年8月1日起至104年7月1日止，以甲○○名
        義，按每月租金2萬3000元，將系爭○○街0樓房地出租，
        承租人則將租金及2個月之押租金簽發支票交付甲○○，
        由甲○○按月將支票存入其彰化商業銀行00000000000000
        號帳戶（下稱彰銀300帳戶）及系爭中信982帳戶等情，
        固據上訴人提出房屋租賃契約書、存摺內頁影本為證（
        見原審訴字卷第55-62頁、第83-105頁、本院卷一第263
        -269頁、第337-474頁）。惟系爭○○街1樓房地實際上為
        Ｄ○○所有，因Ｄ○○曾認識一位女性，經常向Ｄ○○要求房地
        及金錢，後經家人協商，而將系爭○○街0樓房地移轉登
        記至Ｆ○○名下；Ｄ○○並長期將系爭○○街0樓房屋出租他人
        ，租金由Ｄ○○收取，所有權狀由Ｄ○○保管等情，已據Ｆ○○
        於Ｄ○○與上訴人之另案（即臺灣臺北地方法院106年度重
        訴字第643號請求返還房屋事件）證述綦詳（見該案卷
        第65頁反面-第66頁），並經本院依職權調閱該案卷宗
        核閱屬實，且為該案判決所認定(見本院卷一第75-83頁
        )。而甲○○自100年起至104年間，每年亦無租金收入等
        情，亦有卷附財政部臺北國稅局綜合所得稅核定通知書
        可參（見本院卷一第321-336頁）。足認系爭○○街0樓房
        地，應係Ｄ○○以甲○○名義出租，甲○○僅係受託存取承租
        人交付之租金及押租金之支票，實際上應由Ｄ○○收取租
        金，並非由甲○○收取。
　　　③再者，觀諸Ａ○○之聯邦銀行通化分行帳戶存摺存款明細表
        所示，該帳戶雖於96年3月至97年1月間，每月現金收入
        2萬2000元；及於97年8月至98年6月(除98年1月外)，每
        月現金收入3萬元；然於96年3月至97年1月間，每月亦
        零存整付2萬元；於97年8月至98年6月，每月零存整付3
        萬元，以致該帳戶最終於99年12月21日之餘額僅有2萬5
        146元，且未載明何人存入及付款予何人（見本院卷一
        第480-482頁）。則依聯邦銀行存摺存款明細，實無法
        證明係Ｄ○○以Ａ○○名義在聯邦銀行存入定存60萬元。　　
        　　　
　　　④又甲○○雖於105年7月15日15時12分，自其彰銀300帳戶匯
        款469萬2550元至系爭中信982帳戶，然備註欄位並未記
        載匯款之原因事實等情，有卷附中國信託商業銀行存款
        交易明細，與彰化銀行存摺存款帳號資料及交易明細查
        詢可稽（見本院卷二第138頁、第417頁），並無法證明
        甲○○係為返還Ｄ○○款項而為上開匯款。至證人即Ｄ○○之長
        子乙○○雖於本院證稱：甲○○從小跟Ｄ○○同住，Ｄ○○很信任
        甲○○，因此將退休金199萬元現金交給甲○○；系爭○○街0
        樓房地係Ｄ○○所有，登記在Ｆ○○名下，租金由甲○○收取；
        甲○○於105年7月時以存摺整筆歸還給Ｄ○○，因為擔心有
        稅務問題，所以就用甲○○的名字；105年7月以後該帳戶
        的錢就歸Ｄ○○所有，帳戶歸Ｄ○○全權使用等語（見本院卷
        一第216-221頁）。然證人乙○○就Ｄ○○之退休金，何時及
        如何交付甲○○乙節，證稱：係Ｄ○○告訴伊這件事，是以
        現金199萬元交付等語（見本院卷一第220頁）。可見證
        人乙○○僅係聽Ｄ○○告知已將退休金199萬元現金交付甲○○
        ，並非親身見聞，其證詞顯非可採。故被上訴人抗辯甲
        ○○係為將家庭開銷、退休金199萬元及系爭○○街0樓房租
        收入115萬元，及Ａ○○聯邦銀行60萬元定期存款，一次返
        還予Ｄ○○而匯款469萬2550元至系爭中信982帳戶云云，
        應屬臨訟拼湊之詞，並無證據可資佐憑。
　　　⑤況縱甲○○確實收受Ｄ○○交付之退休金199萬元，及系爭○○
        街1樓房地租金收入115萬元；然甲○○收受該等金錢後，
        已為甲○○所有，Ｄ○○及Ｆ○○未經甲○○或甲○○全體繼承人之
        同意，本不得逕由系爭中信982帳戶提取或轉匯合計高
        達482萬5000元。故被上訴人抗辯Ｄ○○委託Ｆ○○提領或轉
        匯上開存款，僅係取回自己之金錢云云，無足可採。
　⑶、被上訴人再抗辯甲○○於105年7月間，已將系爭中信982帳戶
      存摺及印鑑交付Ｄ○○使用，同意Ｄ○○提取該帳戶之存款云云
      。然查：
　　　①系爭中信982帳戶之開戶印鑑，係將「甲○○」3字以陰刻
        及六角型立體方式呈現之特殊印文(見原審調字卷第21
        頁)，核與卷附甲○○其餘3個金融帳戶，即彰銀300帳戶
        、彰化商業銀行新湖分行帳號00000000000000帳戶、中
        國信託商業銀行敦北分行帳號00000000000000帳戶之開
        戶印鑑(見本院卷一第127-128之1頁、第129-130之1頁
        、第242-244頁)，以肉眼判斷之外觀大致相同。堪信系
        爭中信982帳戶之印鑑，應為甲○○生前頻繁通用之印鑑
        ，衡情甲○○應不會將該印鑑交付Ｄ○○使用。
　　　②再者，甲○○生前從事○○○跑車總代理○○永業公司之業務工
        作，業績良好，為該公司超級業務員等情，有卷附新聞
        網頁可稽（見原審家繼訴卷第251-253頁）。而系爭中
        信982帳戶為甲○○收受業務款項、獎金及為客戶提領現
        金代墊之用，於105年6月21日、7月26日、8月12日，收
        受○○永業集團子公司○○小客車租賃股份有限公司轉帳存
        各3萬9261元、5萬5497元、5萬2274元；且甲○○於105年
        7月15日匯入469萬2550元之後，自105年7月15日起至10
        5年9月2日止，尚有22筆現金及匯款提領紀錄等情，有
        卷附系爭中信982帳戶交易往來明細可稽（見本院卷二
        第417頁）。則如甲○○於105年7月中，已將系爭中信982
        帳戶之印鑑、存摺交付Ｄ○○使用，何以系爭中信982帳戶
        於105年7月中以後，仍有與業務相關且頻繁之收入及支
        出，顯與常情不符。
　 　 ③至於證人乙○○雖於本院證稱：甲○○於105年7月上旬、中
        旬或下旬將系爭中信982帳戶存摺、印章交付Ｄ○○，因為
        後來Ｄ○○有告訴伊，所以伊才看到那個存摺等語（見本
        院卷一第220頁）。然證人乙○○亦係經由Ｄ○○告知，甲○○
        將系爭中信982帳戶存摺、印鑑交付Ｄ○○，並非親自見聞
        此事，難認其證詞為可採。此外，被上訴人復未提出其
        他具體證據證明甲○○於105年7月間，已將系爭中信982
        帳戶存摺、印鑑交付Ｄ○○，同意Ｄ○○使用該帳戶及提取款
        項。故被上訴人抗辯甲○○將存摺、印鑑交付Ｄ○○，同意Ｄ
        ○○提取該帳戶之存款云云，亦非可採。
　　⑷、被上訴人又抗辯Ｄ○○係考量甲○○醫療或喪葬所需，遂委由
        Ｆ○○自系爭中信982帳戶提領及匯款，且實際支出甲○○之
        喪葬費用共計111萬0950元，並非故意不法侵害上訴人
        之權利云云。經查：
　　　①Ｄ○○已支出甲○○之喪葬費用共計111萬0950元等情，固據
        提出金寶山各項產品訂購單、統一發票、禮儀服務明細
        、免用統一發票收據為證（見原審家繼訴卷第145-153
        頁）。然上訴人主張其已於105年10月8日上午9時30分
        ，在臺北市○○○路0段00號之聖家堂舉行天主教之殯葬彌
        撒，並於10時30分設家奠及公奠等情，業據上訴人提出
        報價單及訃文為證（見本院卷二第571-574頁）。觀諸
        被上訴人支出之喪葬費用111萬0950元，包含靈骨塔位1
        00萬元、骨灰罐8萬元，及佛教禮儀服務3萬0950元（見
        原審家繼訴卷第81頁、第145-153頁）。則上訴人既已
        為甲○○舉行天主教之殯葬彌撒，並設家奠及公奠，Ｄ○○
        仍再舉行佛、道教禮儀，並購買高達100萬元之靈骨塔
        位之必要，並指示Ｆ○○自系爭中信982帳戶提取及轉匯超
        逾喪葬費用111萬0950元之高額款項，難認非故意不法
        侵害上訴人繼承甲○○之財產權。
　　　②縱Ｄ○○基於親情人倫，為甲○○再舉行佛、道教禮儀，並購
        買高額靈骨塔位，而支出喪葬費用111萬0950元為真。
        然此應由Ｄ○○另向上訴人請求返還，而非可逕自指示Ｆ○○
        於系爭中信982帳戶提領及匯款。上訴人於本院復表示
        骨灰罐應由伊選擇樣式，Ｄ○○辦理佛、道教禮儀，非甲○
        ○生前信仰之天主教儀式，且靈骨塔費用如需扣除，應
        將靈骨塔所有權移轉與伊等語，不同意扣除被上訴人已
        支出之喪葬費（見本院卷二第473頁）。益徵Ｄ○○支出之
        喪葬費用，尚非屬有利於上訴人之必要費用，則Ｄ○○指
        示Ｆ○○逕自由系爭中信982帳戶提領及匯款支付，主觀上
        應有不法侵害上訴人繼承甲○○財產權之故意。故被上訴
        人辯稱係考量甲○○醫療或喪葬之所需，而委由Ｆ○○自系
        爭中信982帳戶提領及匯款，並非故意不法侵害上訴人
        之權利云云，亦非可採。
　　⑸、至於上訴人主張甲○○於105年9月8日昏迷住院之際，被上
        訴人共同謀議，由Ｅ○○竊取置於甲○○背包內系爭中信982
        帳戶之存摺及印鑑云云，並未提出任何證據為證。且甲
        ○○於105年9月6日昏迷前，恰與訴外人黃心彤在京華城
        洽談汽車買賣業務；而證人黃心彤於警詢中僅稱甲○○身
        邊只有一個小的黑色背包，到達醫院後，因甲○○已經昏
        迷，警察需要聯絡家人，為找證件伊曾打開背包，有看
        到一個信封袋裝著一疊現金等語（見臺灣臺北地方檢察
        署105年度偵字第25176號卷第17頁反面，下稱臺北地檢
        署），並未提及系爭中信982帳戶之存摺及印鑑置於甲○
        ○之背包內，尚無法證明被上訴人共同謀議，由Ｅ○○竊取
        置於甲○○背包內系爭中信982帳戶之存摺及印鑑。況上
        訴人前對Ｄ○○、Ｆ○○提出竊盜告訴，亦經臺北地檢署檢察
        官以105年度偵字第25176號為不起訴處分，上訴人不服
        ，聲請再議，仍經臺灣高等檢察署檢察長以106年度上
        聲議字第7916號駁回再議確定，有卷附不起訴處分書及
        處分書可稽（見本院卷一第126之1-126之10頁），並經
        本院依職權調閱卷宗核閱屬實。益證上訴人主張被上訴
        人於甲○○住院昏迷之際，共同謀議，並由Ｅ○○竊取置於
        甲○○背包內系爭中信982帳戶之存摺及印鑑云云，尚屬
        無法證明。　　
　　⑹、準此，Ｄ○○、Ｆ○○未經甲○○及上訴人之同意，逕自系爭中
        信982帳戶提領及匯款482萬5000元，已共同故意不法侵
        害上訴人繼承甲○○之財產權。惟上訴人主張被上訴人共
        同謀議，由Ｅ○○竊取置於甲○○背包內系爭中信982帳戶之
        存摺及印鑑，及自系爭中信982帳戶提領及轉匯共計482
        萬5000元部分，尚屬無法證明，難認Ｅ○○共同故意不法
        侵害上訴人繼承甲○○之財產權。
　㈡上訴人依民法第184條第1項前段、第185條第1項前段、第2項
    、第1148條第1項規定，請求被上訴人負連帶賠償責任，有
    無理由？
　⒈按因故意或過失，不法侵害他人之權利者，負損害賠償責任
    ；數人共同不法侵害他人之權利者，連帶負損害賠償責任；
    繼承人自被繼承人死亡即繼承開始時起，承受被繼承人財產
    上之一切權利、義務，民法第184條第1項前段、第185條第1
    項前段、第2項、第1148條第1項前段定有明文。又公同共有
    物之處分及其他之權利行使，除法律另有規定外，應得公同
    共有人全體之同意， 民法第828條第3項亦有明文。
　⒉承上所述，Ｄ○○、Ｆ○○未經甲○○及上訴人之同意，擅自由系爭
    中信982帳戶提領及轉匯共計482萬5000元，既屬共同故意不
    法侵害上訴人繼承甲○○之財產權；則上訴人依民法第184條
    第1項前段、第185條第1項前段、第1148條第1項規定，請求
    Ｄ○○、Ｆ○○連帶賠償482萬5000元，及加計自起訴狀繕本送達
    翌日即107年4月1日（見原審北司調字卷第47頁、第49頁）
    起至清償日止，按週年利率5%計算之利息，應屬有據；逾此
    部分之請求，則非有理。　　
六、從而，上訴人依民法第184條第1項前段、第185條第1項前段
    、第1148條第1項規定，請求Ｄ○○、Ｆ○○連帶給付482萬5000元
    ，及自107年4月1日起至清償日止，按週年利率5﹪計算之利
    息，於法有據，應予准許；逾此所為之請求，並非有理，應
    予駁回。原審就前開應准許部分，為上訴人敗訴之判決，於
    法尚有未合，上訴人就此部分指摘原判決不當，求予廢棄，
    為有理由。爰由本院將原判決此部分予以廢棄，並改判如主
    文第2項所示。至於前開不應准許，原審為上訴人敗訴之判
    決，理由雖與本院容有不同，但結論並無二致，本院仍應予
    以維持。上訴人就此部分指摘原判決此部分不當，求予廢棄
    ，為無理由，應駁回此部分之上訴。又兩造就本院所命給付
    部分，分別陳明願供擔保宣告准免假執行，經核均無不合，
    爰分別酌定相當擔保金額准許之。
七、本件事證已臻明確，兩造其餘之攻擊或防禦方法及所用之證
    據，經本院斟酌後，認為均不足以影響本判決之結果，爰不
    逐一論列，附此敘明。
八、據上論結，本件上訴為一部有理由、一部無理由。爰判決如
    主文。
中　　華　　民　　國　　110 　年　　8 　　月　　18　　日
  　　　　　　　　家事法庭  
  　                    審判長法  官  楊絮雲   
                              法  官  張宇葭
                              法  官  郭顏毓
正本係照原本作成。
兩造如不服本判決，應於收受送達後20日內向本院提出上訴書狀
，其未表明上訴理由者，應於提出上訴後20日內向本院補提理由
書狀（均須按他造當事人之人數附繕本）上訴時應提出委任律師
或具有律師資格之人之委任狀；委任有律師資格者，另應附具律
師資格證書及釋明委任人與受任人有民事訴訟法第466條之1第1
項但書或第2項所定關係之釋明文書影本。如委任律師提起上訴
者，應一併繳納上訴審裁判費。
中　　華　　民　　國　　110 　年　　8 　　月　　18　　日

    　　　　　　　　　　　　　書記官  馬佳瑩